# 客户赔偿财务处理

提问人：のの′′誹喌難怋 时间：2020-08-22 12:33:11
陈老师：请教个问题，A公司为客户C生产产品，由于C的原因导致A公司生产的某批货不能销售，A公司将该批货重新回炉生产，同时C公司给予A公司 100 万元的损失补偿，这 100 万财务是怎么处理，算营业外收入还是冲减主营业务成本，这个算非经常性损益吗

回答人：chenyiwei
“由于C的原因导致A公司生产的某批货不能销售，A公司将该批货重新回炉生产，同时C公司给予A公司 100 万元的损失补偿”：对此应注意：
1 、该损失是发生于A对C销售之前还是之后？原合同是否已经解除？
2 、 100 万元损失赔偿金额是如何确定的？是否涵盖了回炉重新加工的成本和未来预计售价下跌的损失？
3 、此类业务是否为偶发性的？合同中对此类事项下客户的赔偿责任有无明确约定？

提问人：のの′′誹喌難怋 时间：2020-08-24 12:33:11
陈老师：
1 、该损失是发生在A对C销售之前的，双方从公司成立开始一直合作，故合同未解除。
2 、该损失可以涵盖回炉重新加工的成本及前期生产该批货物的人工成本等成本，而且回炉再生产产品由于毛利较高，预计售价下跌的风险较小。
3 、该损失是偶发性的，合同中无约定赔偿责任。
陈老师，我们是否可以对该赔偿做价外费用处理，确认为主营业务收入。

回答人：chenyiwei
建议作为营业外收入或冲减相关成本、损失处理。